臺灣高等法院花蓮分院刑事判決　　　　　　　　　　九十一年度交上易字第一號
　　上　訴　人　臺灣花蓮地方法院檢察署檢察官
　　被　　　告　甲○○
右上訴人因被告過失致死案件，不服臺灣花蓮地方法院八十九年度交易字第一○○號
，中華民國九十一年一月二日第一審判決 (起訴案號：臺灣花蓮地方法院檢察署八十
九年度偵字第一九九八號)提起上訴，本院判決如左：
    主  文
上訴駁回。
    理  由
一、本案檢察官起訴被告於民國（下同）八十九年一月九日晚間駕車行經花蓮市○○
    路與中央路交叉口時，疏未注意車前狀況，撞擊由乙○○所駕駛正欲左轉之車輛
    ，致坐於乙○○車上之曾明富受有胸腔出血之傷害，送醫不治後死亡，因認被告
    犯有過失致死罪。原審以被告對於車禍事故之發生並無過失為由，判決無罪，檢
    察官提起上訴。
二、本案經本院審理結果，認第一審判決對被告甲○○為無罪之諭知，核無不當，應
    予維持，並引用第一審判決書記載之證據及理由。
三、檢察官上訴意旨以：被告之車速既然已經達到四十公里，顯然並非剛起步，而若
    被告確實僅僅剛剛起步，車速必然較為緩慢，豈有可能將坐在乙○○車輛上被害
    人撞傷致死，顯見被告應係未注意車前狀況，見乙○○車輛左轉彎後，剎車不及
    而撞擊，被告對於車禍事故之發生自有過失。
四、經查被告與乙○○所駕車輛係屬對向行駛，因此該交岔路口之燈號均應相同。而
    依照現場照片所示（相驗卷第三十四頁、第三十五頁），被告與乙○○所駕車輛
    之擋風玻璃破碎，而破碎之玻璃片集中遺留在乙○○所駕車輛後方不遠處（見相
    驗卷第三十三頁下方照片），足證被告與乙○○所駕車輛於撞擊後並未有長距離
    的拖行，據此研判被告與乙○○所駕車輛之車速均非甚快，至於兩車之車速則因
    為無其他充分之證據據以推斷，自不能僅依被告陳述之不同處，遽行認定被告必
    然有超速行駛之行為。既然被告與乙○○之車速無法依照現存證據加以推斷，自
    應就被告是否有其他違反注意義務之情事來判斷被告對於事故之發生是否有過失
    。經查乙○○於肇事後經呼氣酒精測試，有高達零點五五ｍｇ／ｌ的酒精濃度，
    且經警方觀察結果，亦發現乙○○「步履蹣跚，呆滯木僵，無法站立」，有觀察
    職務報告以及酒精濃度測定值附卷可參（相驗卷第二十八頁、第三十頁），乙○
    ○於原審審理中亦稱「當天我車子要轉彎．．．當時我轉過頭去和曾明富講話，
    發現對方的車已經來不及了」（原審卷第六十六頁），凡此足證乙○○於駕車行
    經交岔路口，於左轉彎時，非但酒醉駕車，未注意車前狀況，且未依照道路交通
    安全規則第一百零二條第二款之規定於轉彎時暫停讓直行車先行，則被告依其所
    取得之路權行駛，並信賴乙○○遵守交通規則暫停而讓被告直行車先行，因而駕
    車直行，被告對於車禍事故之發生自無過失可言。經本院再送國立交通大學鑑定
    ，亦認被告對於事故之發生並無過失，有該校鑑定意見書附卷可參，原審因而為
    被告無罪之判決，並無違誤，檢察官之上訴為無理由，應予駁回。
五、據上論結，應依刑事訴訟法第三百七十三條、第三百六十八條判決如主文。
本案經檢察官崔紀鎮到庭執行職務。
中      華      民      國     九十一    年      九     月     十七     日
                                 審判長法官  謝  志  揚
                                       法官  莊  謙  崇
                                       法官  賴  淳  良
右正本證明與原本無異。
本件不得上訴。
                                     書記官  邱  廣  譽
中      華      民      國     九十一    年      九     月     十七     日
